【裁判字號】    90,上易,996
【裁判日期】    900829
【裁判案由】    竊盜等
【裁判全文】
臺灣高等法院臺中分院刑事判決                  民國九十年度上易字第九九六號
    上  訴  人
    即  被  告  戊○○
    上  訴  人
    即  被  告  己○○
                丁○○
    右三人共同
    選任辯護人  陳呈雲
右上訴人等因竊盜案件，不服台灣台中地方法院中華民國九十年三月廿一日第一審判
決（民國八十九年度易字第三四五八號，起訴案號：台灣台中地方法院檢察署民國八
十九年度偵字第一○六二一號），提起上訴，本院判決如左：
    主    文
原判決關於戊○○、丁○○及己○○竊盜部分，均撤銷。
己○○連續結夥三人以上，攜帶兇器竊盜，處有期徒刑貳年。
戊○○連續結夥三人以上，攜帶兇器竊盜，累犯，處有期徒刑貳年陸月。
丁○○連續結夥三人以上，攜帶兇器竊盜，累犯，處有期徒刑貳年。又結夥三人以上
，攜帶兇器竊盜，因脫免逮捕，而當場施以強暴未遂，累犯，處有期徒刑參年陸月，
應執行有期徒刑肆年陸月。
    事    實
一、戊○○曾於民國（下同）八十六年間因犯偽造文書罪，經原審法院判處有期徒刑
    一年六月，於八十七年十月七日執行完畢；丁○○曾於八十六年間因犯恐嚇罪，
    經本院判處有期徒刑一年十月確定，於八十八年一月二十七日執行完畢。渠二人
    猶不思悔改，自八十九年二月間某日起，夥同在太平市認識之己○○，共同基於
    意圖為自己不法所有之概括犯意聯絡，以戊○○負責為銷贓行為，戊○○或己○○負責為行竊行為，丁○○負責開車接應之分工方式，連續為左列之竊盜行為。
  (一)於八十九年三月二十一日下午五時許，在臺中市○○路一○五之二三號對面，竊
    取旭江企業有限公司李東隆所有之ＰＺ－５３６２號自用小客車一輛（引擎號碼
    為00000000000000號、朋馳灰黑色車，車內並有李某所有之神達
    筆記型電腦一台、駕駛執照一張、現金新台幣約一千元）。
  (二)於八十九年五月二十九日下午四時許，在臺中市○○路土地銀行前，以兇器Ｔ字
    型起子竊取段李愛珠所有之Ｈ３－４８５５號自用小客車一輛（引擎號碼為ＶＱ
    00000000Ａ號、裕隆黑色車）及車內所置之行車執照一張，並將該車牌
    卸下，丟棄於臺中市逢甲大學附近之大圳溝中。
  (三)於八十九年六月五日上午五時許，在臺中市○○路三四三號前，竊取游揮進所有
    之ＭＵ－３０３０號自小客車一輛（車內並有監視器鏡頭一組、監視器分割器一
    台、棉質工作手套一打）。
  (四)於八十九年六月十四日上午八時許，在臺中市○○路一七八巷口，以兇器活動扳
    手竊取辜瑞璋所有之ＭＶ－５０４７號車牌二面。
  (五)於八十九年六月十五日上午十一時三十分許，由丁○○駕駛前開所竊車體為Ｈ３
    －４８５５號、車牌改懸掛ＭＶ－５０４７號之自用小客車，於臺中市市○○○
    路七七號附近，由丁○○及戊○○負責把風，推由己○○持客觀上足供兇器使用
    之Ｔ型扳手一支，竊取張志民所有ＨＫ－９８８９號賓士自用小客車及車內財物
    。己○○於手以扳手撬開賓士汽車之右前車門，尚未竊盜既遂時，因有人車往
    來，下手不便，且見有警車行經附近，三人乃暫回其等原所駕駛之汽車內等候，
    俟機再繼續竊取。旋於同日上午十一時四十五分許，臺中市警察局刑警隊少年組
    接獲線報，由偵查員劉琮銘等人駕駛三輛偵防車前往上址查看，於表明身分後欲
    上前執行盤查公務時，詎丁○○單獨另行起意，為逃避警方盤檢，竟當場以所駕
    駛之汽車衝撞偵查員所駕駛之Ｂ５－０８５０號偵防車右前側，偵查員劉琮銘、
    賴進忠、游湧宏見狀，乃對空鳴槍制止，惟丁○○仍不聽制止，為脫免逮捕，續
    加速衝撞Ｙ２－８０６０號偵防車，造成該偵防車之前保險桿受損（毀損部分未
    據告訴），以此方式施強暴於依法執行職務之偵查員，嗣經偵查員駕駛Ｘ７－５
    ７６２號偵防車撞擊丁○○所駕駛之汽車右前方，渠三人旋棄車逃逸，而為警開
    槍並擊傷己○○右腳第四趾後，將渠三人制止逮捕，並於渠等所駕駛之汽車內扣
    得偽造之Ｍ２－０７６７號車牌二面（原車牌並未失竊，車主為吳淑芬）及其等
    所竊得之鑰匙二二支、起子二○支、鉗子二○支、活動板手三支、固定鉗三支、
    扳鉗二支、破壞剪三支、鐵鎚一支、手電筒六支、銼刀八支、自製Ｔ型扳手五支
    、乾電池電鑽一組、自製門鎖鐵勾三條、鋸弓一支與玉器一批、監視器鏡頭一組
    、監視器分割器一台、棉質工作手套一打，復於己○○住處起出李東進所有之筆
    記型電腦一台。
二、案經臺中市警察局刑警隊報請臺灣臺中地方法院檢察署檢察官偵查起訴。
    理    由
一、上訴人即被告（下稱被告）己○○於原審及本院審理中固坦承於八十九年六月十
    五日上午十一時三十分許持Ｔ型扳手撬開ＨＫ－９８８９號賓士自用小客車之右
    前車門門鎖，欲竊取車內財物未遂之情不諱，惟矢口否認有何前揭事實(一)、(二)、
    (三)、(四)之犯行，辯稱：所駕駛之汽車並不是伊所偷，該車乃伊友人年籍不詳之姓
    名甲○○所有，於八十九年六月十五日上午六時許，甲○○因餐後酒醉無法駕駛
    該車而請伊前來，伊即招呼某計程車搭載甲○○返家，嗣伊即將該車開走，其不
    知該車及車內之物為贓物，又因時間較為緊促，所以沒有跟甲○○要行車執照，
    而警方所扣得之筆記型電腦是伊於八十九年五月間，在臺中市○○路跳蚤市場以
    新台幣五千元購得而非竊取，在警局之自白筆錄係因警察拿電話簿打伊，被刑求
    之下才不得已而供述；被告戊○○於原審及本院審理中亦矢口否認有任何犯行，
    辯稱：伊於警局之自白係警員先寫好筆錄後才要伊照著唸，警員並有刑求威脅伊
    ，在回警局後警員有打伊肚子兩下，且伊未於己○○前揭事實(五)之行為中擔任把
    風，當時伊與被告丁○○下車買奶茶，不知己○○下車擬竊取ＨＫ－９８８９號
    賓士自用小客車之車內物品；被告丁○○於原審及本院審理時亦矢口否認有何犯
    行，辯稱：伊於警局製作之筆錄皆由警察所亂編，伊亦遭警察拿電擊棒電伊之生
    殖器刑求逼供，又伊亦未於己○○前揭事實(五)之行為中擔任把風，當時伊與被告
    戊○○下車買奶茶，不知己○○下車擬竊取ＨＫ－９８８９號賓士自用小客車之
    車內物品，伊並不知偵查員駕駛偵防車盤查，誤認為歹徒，一時心急而駕車衝撞
    意欲逃離現場。被告三人於原審時復一同辯稱，其等於警訊時警員未依法連續錄
    音，其等於警訊所供內容不得為證據云云。
二、惟查：
  (一)被告等三人於警訊已分別供認如何基於竊盜之犯意聯絡，如何分擔竊盜行為，以
    共同竊取他人之汽車等事實，而前開懸掛ＭＶ－５０４７號車牌之自小客車，其
    車體原為段李愛珠所有之Ｈ３－４８５５自用小客車，於八十九年五月二十九日
    十六時許，在台中市○○路土地銀行前失竊；所懸掛之ＭＶ－５０４７號車牌則
    為辜瑞璋所有，於八十九年六月十四日八時許，在台中市○○路一七八巷口失竊
    等情，業據被害人段李愛珠之子丙○○、辜瑞璋之妻乙○○於警訊時證述屬實（
    分別見八十九年六月十五日警訊筆錄），並有贓物認領保管收據及車輛竊盜、車
    牌失竊資料個別查詢報表在卷可憑，又常人收取或駕駛自用小客車，為擔保來源
    正當，必先檢視行車執照，或其他車籍資料，以免取得或駕駛來路不明之車輛，
    此為眾所週知之理。被告己○○既坦承並未向該甲○○取得車籍資料，復無法提
    供甲○○之年籍以資調查，且無法供明如何歸還車輛，顯違常情。況本院調查時
    ，查得甲○○其人，經借提訊問，據甲○○供稱，伊與被告等三人均不甚熟悉，
    不太知其等姓名，八十九年六月十五日早上六時許，並無因酒醉而將懸掛ＭＶ－
    ５０４７號車牌之自用小轎車交予被告丁○○等人，亦無參與竊取事實欄(一)、(二)
    、(三)、(四)所示之自用小轎車及車牌等情（見本院卷第七五、七六頁），則被告等
    稱，其等所駕之ＭＶ－５０４７號車牌之車，為甲○○所有，交彼等駕駛云云，
    尚難採信，是被告己○○於警訊初訊所供，該車及查獲時該車所懸掛之車牌，係
    被告等三人所竊取，應可認定（見八十九年六月十五日警訊筆錄，偵查卷第十四
    頁及十九頁）。
  (二)被告等所駕駛之車內有被害人游揮進所有之監視器鏡頭一組、監視器分割器一台
    、棉質工作手套一打，而此物品係被害人游揮進置於ＭＵ－３０３０號自用小客
    車內，該車於八十九年六月五日五時許，在台中市○○路三四三號前失竊，業據
    被害人游揮進供陳在卷，是應係被告等共同竊取游揮進所有之汽車，而後將車內
    物品藏放於其等所竊取之段李愛珠所有之汽車之內，而被告等共同竊取段李愛珠
    所有之汽車之事實，已如上述，則於該車內所置游揮進所有之物品，自係其等所
    竊，被告等辯稱，未竊取游揮進所有之汽車及車內財物，無非事後卸責之詞，不
    足採信，應以渠三人於警訊初供，認係渠等竊盜而來，為可採（見八十九年六月
    十五日警訊筆錄，偵查卷十四頁及十九頁背面）。
  (三)被害人李東進所有之神達牌筆記型電腦一台，係李東進於八十九年三月二十七日
    十七時許，在臺中市○○路一○五之二三號對面失竊之ＰＺ－５３６２號自用小
    客車內之物，業據被害人李東進供陳在卷（見八十九年六月十七日警訊筆錄），
    並有贓物認領保管收據及車輛竊盜、車牌失竊資料個別查詢報表在卷可憑。被告
    己○○於警訊供稱：「（該台電腦）是從竊得的車上清理帶回家的，是何人所有
    我不清楚。」（見八十九年六月十五日警訊筆錄，偵查卷十九頁背面），則被告
    於偵審中所辯該台電腦係於臺中市○○路之跳蚤市場購得，顯係事後翻異飾卸之
    詞，不足採信。
  (四)被告丁○○、戊○○於偵審中均辯稱，未於己○○竊取張志民所有之汽車時擔任
    把風，被告己○○亦附和供稱渠二人當時係下車購買奶茶，而由伊一人獨為竊盜
    犯行云云，然渠等三人之此犯行，業據證人即偵查員賴進忠及劉琮銘於檢察官偵
    訊時證稱：「當時有民眾報案說歹徒駕駛ＭＶ－５０４７號自小客車，在台中市
    市○○○路七七號前竊取ＨＫ－９８８９號賓士牌自小客車，我們查詢得知ＭＶ
    －５０４７號自小客車為贓車，遂與同事駕駛三輛偵防車前往盤查」等語（見八
    十九年七月二十一日偵訊筆錄，偵查卷宗第一○四頁背面），復與被告三人於警
    訊初供內容相符，足證被告丁○○駕駛前開汽車停放在ＨＫ－９８８９號賓士牌
    自用小客車左方，由丁○○及戊○○擔任把風，推由被告己○○下手行竊，是被
    告丁○○、戊○○亦參與共同竊盜，堪以認定，被告丁○○、戊○○事後之辯詞
    ，委無足採。
  (五)被告丁○○駕車衝撞偵防車之妨害公務之犯行，分據執行盤查職務之偵查員劉琮
    銘、賴進忠、游湧宏於偵訊中證述屬實（見八十九年七月二十一日偵訊筆錄），
    並有車損相片七張附卷可稽，被告丁○○雖辯稱，以為是歹徒逼近，才以所駕駛
    之汽車予以衝撞，想要避開云云。然被告己○○於警詢問時，即供稱在下手竊取
    該賓士汽車以起子撬開車門之後，等不到機會進入車內，適巧有一部巡邏車由渠
    等後方經過，繞到對面健保局，渠等只好上到原來開的車子上等候機會，此時又
    有一部雅歌車子斜擋到渠等所開的車前，車後又有車子靠近，渠等就直覺出事了
    ，就用所開的車子撞開前後車輛欲離開現場。而偵查員劉琮銘等人所駕之Ｘ７－
    ５７６２號偵防車車上裝有警示器，被告黃玉聲在駕駛座上當可清晰看見，且丁○○於警詢問時，亦供稱該偵防車有示意其停車受檢，足認被告丁○○當時已知
    悉係警察值勤執行職務，其對偵查員執行公務應顯有認識，所辯不足採信。是被
    告丁○○竊盜未遂因脫免逮捕而當場施以強暴之犯行，同堪認定。
  (六)被告等三人於原審八十九年十一月十七日第二次審理時始主張其等於警訊之自白
    係遭警察刑求，所供非實云云。惟查：(1)、被告於原審第一次審判期日時尚供稱
    未被警察刑求（見原審卷八十九年十一月三日第一次審判筆錄），此時已脫離警
    方之監控，何仍稱未受刑求？(2)、被告三人於偵查中所選任之辯護人於檢察官偵
    查訊問中亦均未提刑求之抗辯（見原審卷八十九年六月十六日、七月十一日、七
    月二十一日、九月十八日之訊問筆錄），何以延宕至審判期日方提此抗辯？(3)、
    被告三人稱怕被收押方承認犯罪（見原審卷八十九年七月二十一日訊問筆錄，偵
    查卷宗第一○四頁背面），但被告三人為心智成熟之人，當知犯罪行為應受國家
    法律之制裁，若非真有犯罪，豈有為怕被收押而甘冒牢獄之苦逕承認犯罪之理？
    (4)、制作被告三人筆錄之警員賴進忠、游湧宏、劉琮銘於檢察官訊問時亦證稱，
    被告三人係於自由意思下制作筆錄（見原審卷八十九年七月二十一日訊問筆錄，
    偵查卷宗第一○三頁背面、第一○四頁正面）。(5)、被告於偵查中所選任之辯護
    人曾於偵訊中抗辯：「早上十一點抓到，到晚上十一點才問筆錄，為何隔這麼久
    ？」（見原審卷八十九年七月二十一日訊問筆錄），警員劉琮銘則證稱：「因到
    被告住處搜索，聯絡被害人訊問筆錄，等候辯護人，己○○腳受傷帶他去就醫。
    」（見原審卷八十九年七月二十一日訊問筆錄），警員劉琮銘上述證詞，衡諸常
    情，本案之被害人眾多，當天應係上班之日，欲找齊被害人，費時之情，誠屬當
    然，該警員之證詞，應為可信。(6)、被告己○○於原審八十九年十一月十七日審
    判期日提出行政院衛生署臺中醫院八十九年六月十七日署中醫字第○八九五號診
    斷證明書，欲證明其鼓膜外傷性穿孔係遭刑求所致，然被告提出刑求抗辯之日期
    有疑，如上所述，且該診斷書之日期為八十九年六月十七日，與伊所辯稱刑求之
    日即同年月十五日已有時日，既有受傷，則為何不立即就醫？綜上所述，顯見被
    告等於原審第二次審判期日及本院審理時所提之刑求抗辯，應係脫免刑責所為之
    卸責飾詞，委非可採，被告之任意性未受任何干擾，則警訊筆錄之真實性，仍為
    可信。
  (七)按刑事訴訟之目的固在發現實體真實，其手段則應合法正當，以保障人權。依刑
    事訴訟法第二百二十九條至第二百三十一條之規定，司法警察（官）固有調查犯
    罪嫌疑人犯罪情形及蒐集證據之職權，而得詢問犯罪嫌疑人，惟依同法第一百條
    之二準用同法第一百條之一之規定，司法警察（官）詢問犯罪嫌疑人，除有急迫
    情況，且經記明筆錄者外，應全程連續錄音，必要時並應全程連續錄影。其立法
    目的乃在建立詢問筆錄之公信力，並擔保詢問程序之合法正當，亦即在於擔保犯
    罪嫌疑人對於詢問之陳述係出於自由意思及筆錄所載內容與其陳述相符。故司法
    警察（官）詢問犯罪嫌疑人如違背上開規定，其所取得之供述筆錄，究竟有無證
    據能力，原應審酌司法警察（官）違背該法定程序之主觀意圖、客觀情節、侵害
    犯罪嫌疑人權益之輕重、對於犯罪嫌疑人在訴訟防禦上不利益之程度，以及該犯
    罪所生之危害，暨禁止使用該證據對於抑制違法蒐證之效果，及司法警察（官）
    如依法定程序有無發現該證據之必然性等情形，本於保障人權及社會安全之均衡
    維護精神，依比例原則具體認定之。但如犯罪嫌疑人之陳述係屬自白，同法第一
    百五十六條第一項已有特別規定「被告之自白，非出於強暴、脅迫、利誘、詐欺
    、違法羈押或其他不正之方法，且與事實相符者，得為證據。」，則被告在警察
    機關所受之詢問其自白如係出於自由意思，而非以不正之方法取得，且其自白之
    陳述與事實相符，縱令司法警察（官）對其詢問時未經全程連續錄音或錄影，致
    詢問之程序有瑕疵，仍難謂其於警察機關受詢問而為自白之筆錄無證據能力。經
    查本件被告等於警察機關受詢問時，確有依法為錄音，而該錄音程序經原審當庭
    勘驗結果，固有部分有中斷不連續之情形。然被告等上開自白乃出於自由意思，
    並未受強暴脅迫利誘詐欺違法羈押，或其他不正之方法而為陳述，業經原審傳喚
    製作筆錄之警員賴進忠、劉琮銘、游湧宏等人，訊問調查明確，並論述如前，是
    被告等於警訊之自白仍得為證據。其等抗辯稱於警察機關受詢問時未連續錄音，
    所為自白不得為證據云云，尚無可取。
  (八)綜上，本件事實證據已臻明確，被告等所辯為圖卸刑責之詞，殊無可採，犯行均
    堪認定。
三、按刑法第三百二十一條第一項第三款之攜帶兇器竊盜罪，係以行為人攜帶兇器竊
    盜為其加重條件，所謂兇器，其種類並無限制，凡客觀上足對人之生命、身體、
    安全構成威脅，具有危險性之兇器均屬之，且只須行竊時攜帶此種具有危險性之
    兇器為已足，不以攜帶之初有行兇之意圖為必要，而扳手係客觀上足以傷害人生
    命、身體之兇器，最高法院七十九年臺上字第五二五三號著有判例。Ｔ型扳手為
    足以殺傷人生命、身體之器械，顯亦為具有危險性之兇器。核被告戊○○、己○○二人前揭竊取被害人張志民所有之賓士汽車之犯行，係犯刑法第三百二十一條
    第二項、第一項第三款、第四款之加重竊盜未遂罪（被告丁○○此部分依準強盜
    罪諭處，如後述），另核被告三人其餘前揭事實欄所載之犯行，就竊取被害人旭
    江公司李東隆及被害人游揮進所有之汽車部分，係犯刑法第三百二十一條第一項
    第四款之結夥三人以上竊盜罪，就竊取被害人段李愛珠所有之汽車及被害人辜瑞
    章所有之車牌部分，係犯刑法第三百二十一條第一項第三、四款之結夥三人以上
    攜帶凶器竊盜罪。被告戊○○、己○○先後五次及被告丁○○四次竊盜犯行，時
    間緊接，犯罪構成要件相同，顯係基於概括之犯意反覆為之，應依連續犯之規定
    ，論以刑法第三百廿一條第一項第三、四款之加重竊盜既遂之一罪（依竊取段李
    愛珠汽車部分），並加重其刑。又按連續犯須連續數行為而犯同一罪名，始能成
    立，所謂犯同一罪名，依司法院大法官會議解釋之旨，指構成犯罪要件相同之罪
    名而言，刑法第三百二十一條第一項第三、四款之罪與同法第三百二十九條之罪
    非同一罪名，不得依連續犯論處，（最高法院六十七年臺上字第二八四八號亦有
    判例可資參考），核被告丁○○竊盜未遂為脫免逮捕當場駕車衝撞警車對於依法
    執行時之公務員施以強暴之犯行，係犯刑法第一百三十五條第一項之妨害公務執
    行罪及同法第三百二十九條準強盜未遂罪，其以一強暴行為，同時觸犯構成要件
    不相同之罪名，為想像競合犯，應從一重之準強盜罪未遂處斷，依刑法第三百廿
    八條第四項第一項論處，並依既遂之刑減輕其刑。公訴意旨漏未認被告此部分犯
    有刑法第三百二十九條之罪，尚有未洽，惟起訴事實已記載，己生起訴效力，自
    得併予審理，又事實欄(一)、(三)竊盜部分，雖未起訴，惟與被告等起訴之竊盜部分
    ，有連續犯裁判上一罪關係，亦得併予審理。被告等三人所犯竊盜罪部分，有犯
    意聯絡，行為分擔，均為共同正犯。被告丁○○所犯竊盜罪及準強盜未遂罪，罪
    名不同，犯意各別，應分論併罰。
四、被告戊○○曾因偽造文書案件，經原審法院判處有期徒刑一年六月，於八十七年
    十月七日執行完畢，有卷附臺灣高等法院被告全國前案紀錄表可按，被告丁○○
    曾因恐嚇案件，經本院判處有期徒刑一年十月，於八十八年一月二十七日執行完
    畢，亦有卷附臺灣高等法院被告全國前案紀錄表可按，其等受有期徒刑之執行完
    畢，五年內再犯有期徒刑以上之罪，均係屬累犯，各應依刑法第四十七條規定，
    遞加重其刑。
五、原審為科刑之判決，固非無見，惟查事實(五)所示之竊盜行為，係屬未遂，原判決
    事實未予認定，尚有未洽，被告丁○○所犯竊盜罪（事實欄(一)、(二)、(三)、(四)部分
    ），與準強盜未遂部分，犯罪構成要件不同，犯意各別，罪名相異，應分論併罰
    ，原判決依連續犯論以準強盜未遂一罪，適用法律不無違誤，又未依未遂犯減輕
    其刑，亦有不妥。被告戊○○、丁○○上訴意旨，仍執前詞，否認犯罪，被告己○○上訴意旨，亦否認部分犯罪，雖均無理由，但原判決既有上述可議之處，仍
    應由本院將原判決關於被告戊○○、丁○○及己○○竊盜部分撤銷改判，爰審酌
    被告三人現值青壯年，四肢健全，圖自己私欲，不惜觸蹈法網，連續多次為竊盜
    犯行，犯罪後態度不佳，且參以被告戊○○、丁○○為累犯（丁○○竊盜部分僅
    論以四次），己○○非累犯，又被告丁○○準強盜未遂犯情非輕等一切情狀，分
    別各處以如主文第二、三、四項所示之刑，被告丁○○並定其應執行刑，以示懲
    。被告等持以行竊而客觀上可供兇器使用之Ｔ型板手一支及扣案之其他贓物，因
    非屬於犯人所有，爰不予宣告沒收，併此敘明。
六、原判決關於己○○收受贓物部分，已判決確定，不予論列。
七、據上論斷，應依刑事訴訟法第三百六十九條第一項前段、第三百六十四條、第二
    百九十九條第一項前段、刑法第二十八條、第五十六條、第三百二十一條、第一
    項第三款、第四款、第一百三十五條第一項、第三百二十九條、第三百廿八條第
    四項第一項、第廿六條前段、第五十五條、第四十七條、第五十一條第五款，罰
    金罰鍰提高標準條例第一條前段，判決如主文。
本案經檢察官蔡秀男到庭執行職務。
中      華      民      國      九十       年     八      月    廿九    日
                                臺灣高等法院臺中分院刑事第一庭
                                      審判長法  官  陳  紀  綱
                                            法  官  蕭  錦  鍾
                                            法  官  陳  登  源
右正本證明與原本無異。
「準強盜罪部分得上訴，
  餘不得上訴。」
如不服本判決應於收受送達後十日內向本院提出上訴書狀，其未敘述上訴之理由者並
得於提起上訴後十日內向本院補提理由書（均須按他造當事人之人數附繕本）。
                                            書記官  林  桂  鳳
中      華      民      國      九十       年     八      月   三十一   日
所犯法條：
刑法第三百二十一條第一項：
犯竊盜罪而有左列情形之一者，處六月以上五年以下有期徒刑：
三、攜帶兇器而犯之者。
四、結夥三人以上而犯之者。
刑法第三百二十九條：
竊盜或搶奪，因防護贓物、脫免逮捕或湮滅罪證，而當場施以強暴、脅迫者，以強盜
論。
                                                                        Ｉ


司法院資訊處製作；財團法人民間司法改革基金會備份。
